【裁判字號】    95,易,809
【裁判日期】    951023
【裁判案由】    竊盜
【裁判全文】
臺灣高雄地方法院刑事判決               95年度易字第809號
公  訴  人  臺灣高雄地方法院檢察署檢察官
被      告  乙○○
                    （另案在臺灣臺南看守所附設勒戒處所觀
上列被告因竊盜案件，經檢察官提起公訴（95年度偵字第1007號
）及移送併辦（臺灣高雄地方法院檢察署95年度偵字第21997 號
、臺灣臺南地方法院檢察署95年度偵字第9491號），本院於準備
程序進行中，被告為有罪之陳述，經告知簡式審判程序之旨，並
聽取檢察官及被告之意見後，本院合議庭裁定由受命法官獨任改
依簡式審判程序審理，並判決如下：
    主  文
乙○○連續毀損門扇竊盜，處有期徒刑壹年。
    事  實
一、乙○○意圖為自己不法之所有，基於概括之犯意，連續：（
    一）於民國95年3 月3 日上午8 時許至下午5 時50分許日間
    內之某時，趁高雄縣茄萣鄉○○村○○路○ 段156 巷18號丙○○住處無人在家之際，將附著於大門而屬於大門一部分之
    喇叭鎖外端部分拆除毀損後，入內（涉嫌侵入住居部分未據
    告訴）竊得金項鍊1 條及現金新臺幣（下同）4,500 元後離
    去，嗣經丙○○發覺失竊後報警前往現場採證，經送比對採
    得之可疑指紋與乙○○在內政部警政署刑事警察局檔存指紋
    卡之左拇指、右中指指紋相符，而循線查悉上情；（二）又
    於95年4 月11日中午12時15分許，攀爬逾越高雄縣茄萣鄉○○路157 之3 號甲○○經營而有人在內居住生活之吉雅木器
    場之北1 側牆垣，而進入工廠內（涉嫌侵入住居部分未據告
    訴）竊取彎鋸機1 臺、電刨機1 臺、砂輪機2 臺，得手後將
    竊得物品搬運至車號RVW-22 8號機車上騎車離去，嗣因將竊
    得之彎鋸機與砂輪機遺落在距離上址約100 公尺遠之產業道
    路上而返回拾取時，遭甲○○發現報警查獲；（三）復與真
    實姓名年籍不詳綽號「阿宏」之成年共同基於犯意聯絡，於
    95年5 月19日下午3 時10分許，共乘乙○○之車號RVW- 228
    號機車，在臺南市○區○○街604 之2 號前，由乙○○把風
    及接應，「阿宏」徒手竊取丁○○置於停放該處之車號U4-4
    428 號自用小貨車上之銅線1 批，得手後離開現場，旋經在
    場之丁○○及馬志和發現報警而循線查獲。
二、案經：（一）高雄縣政府警察局湖內分局報告臺灣高雄地方
    法院檢察署檢察官偵查起訴及併案辦理，（二）臺南市警察
    局第六分局報告臺灣臺南地方法院檢察署檢察官併案辦理。
    理  由
一、本件被告乙○○所犯係刑法第321 條第1 項第2 款之毀損門
    扇竊盜罪、第321 條第1 項第2 款之逾越牆垣竊盜罪、第32
    0 條第1 項之普通竊盜罪，其法定刑係死刑、無期徒刑、最
    輕本刑為3 年以上有期徒刑以外之罪，被告於準備程序進行
    中就被訴事實為有罪之陳述，經告知簡式審判程序之旨，並
    聽取其與檢察官之意見後，本院認無不得或不宜改依簡式審
    判程序進行之情事，爰依刑事訴訟法第273 條之1 第1 項規
    定，裁定本件由受命法官獨任改依簡式審判程序審理，合先
    敘明。
二、訊據被告乙○○對於前揭3 件竊盜犯罪事實均供承不諱，該
    3 件竊案並分別有下列事證可佐：（一）證人即被害人丙○○於警詢及本院審判中之證述、內政部警政署刑事警察局95
    年4 月13日刑紋字第0950048714號鑑驗書；（二）證人即被
    害人甲○○於警詢之陳述、甲○○立具之贓物認領保管單、
    現場及查獲相片；（三）證人即被害人丁○○於警詢之陳述
    、證人馬志和於警詢之陳述、現場及查獲相片車籍作業系統
    —查詢認可資料。前開事證足徵被告之自白與事實相符，堪
    以採信，本件事證明確，被告犯行應堪認定。
三、按行為後法律有變更者，適用行為時之法律，但行為後之法
    律有利於行為人者，適用最有利於行為人之法律，刑法第2
    條第1 項定有明文。又新舊法比較時，應就罪刑有關之共犯
    、未遂犯、連續犯、牽連犯、結合犯以及累犯加重、自首減
    輕、暨其他法定加減原因、與加減例等一切情形，綜其全部
    之結果，而為比較，再適用有利於行為人之法律處斷，且應
    就罪刑有關之一切情形，比較其全部之結果，而為整個之適
    用，不能割裂而分別適用有利益之條文，最高法院24年度上
    字第4634號、27年度上字第2615號判例業已明揭其旨。本件
    被告行為後，於95年7 月1 日施行之新刑法，刪除第56條關
    於連續犯之規定，而被告於舊法時期所為數次竊盜犯行，如
    依修正前之連續犯規定論以一罪，僅得加重其刑至二分之一
    ，倘依新法則均應數罪分別論斷而併罰，其刑度較依連續犯
    規定論以一罪之結果為重，是以舊法對被告較為有利。至於
    被告行為時之刑法第28條原規定：「2 人以上共同實施犯罪
    之行為者，皆為正犯」，95年7 月1 日修正施行之該條則規
    定：「2 人以上共同實行犯罪之行為者，皆為正犯」，修法
    後將完全未參與犯罪行為之實行之陰謀共同正犯及預備共同
    正犯刪除，本件被告與「阿宏」之共同竊盜犯行，不論依修
    正前、後之刑法第28條規定，均構成共同正犯，新舊法結果
    並無不同，舊法並無不利於被告。經綜合比較結果，適用舊
    法對於被告較為有利，是應依刑法第2 條第1 項前段規定適
    用舊法。核被告先後3 次所為竊盜犯行，分別係犯刑法第32
    1 條第1 項第2 款之毀損門扇竊盜罪、第321 條第1 項第2
    款之逾越牆垣竊盜罪、第320 條第1 項之普通竊盜罪。被告
    就普通竊盜犯行部分與「阿宏」基於共同犯意聯絡並推由「
    阿宏」下手實施，應論以共同正犯。被告先後3 次竊盜犯行
    之時間緊接，所犯構成要件相同，顯係基於概括犯意而為，
    應依修正前刑法第56條連續犯規定論以一情節較重之毀損門
    扇竊盜罪，並加重其刑。檢察官移送併辦部分與已起訴部分
    ，具有裁判上一罪之連續犯關係，為起訴效力所及，本院應
    併予審究。茲審酌被告正值青壯之年，不思以正途獲取財物
    ，率爾連續行竊他人財物，侵害他人之財產權，並妨害他人
    之居家生活安寧，實有非是，然念其於犯後尚能供承犯行，
    態度尚佳，以及其犯罪之手段、所生損害等一切情狀，量處
    如主文所示之刑，以資懲儆。
據上論斷，應依刑事訴訟法第273 條之1 第1 項、第299 條第1
項前段，刑法第2 條第1 項前段、修正前第56條、第321 條第1
項第2 款，判決如主文。
本案經檢察官陳思睿到庭執行職務。
中    華    民    國    95    年    10    月    23    日
                      鳳山刑事第二庭  法  官 譚德周
以上正本證明與原本無異。
如不服本判決，應於收受送達後10日內向本院提出上訴書狀。
中    華    民    國    95    年    10    月    23    日
                                      書記官 廖美玲
附錄法條：刑法第321 條第1 項第2 款、第320 條第1 項
中華民國刑法第321條
（加重竊盜罪）
犯竊盜罪而有左列情形之一者，處 6 月以上、 5 年以下有期徒
刑：
一  於夜間侵入住宅或有人居住之建築物、船艦或隱匿其內而犯
之者。
二  毀越門扇、牆垣或其他安全設備而犯之者。
三  攜帶兇器而犯之者。
四  結夥三人以上而犯之者。
五  乘火災、水災或其他災害之際而犯之者。
六  在車站或埠頭而犯之者。
前項之未遂犯罰之。
中華民國刑法第320條
（普通竊盜罪、竊佔罪）
意圖為自己或第三人不法之所有，而竊取他人之動產者，為竊盜
罪，處 5 年以下有期徒刑、拘役或 5 百元以下罰金。
意圖為自己或第三人不法之利益，而竊佔他人之不動產者，依前
項之規定處斷。
前二項之未遂犯罰之。


司法院資訊處製作；財團法人民間司法改革基金會備份。
